【裁判字號】    99,簡上,294
【裁判日期】    990630
【裁判案由】    傷害
【裁判全文】
臺灣板橋地方法院刑事判決             99年度簡上字第294號
上  訴  人  丙○○
即  被  告
            乙○○
上列被告等因傷害案件，不服本院99年度簡字第923 號中華民國
99年3 月2 日第一審判決（聲請簡易判決處刑案號：99年度偵字
第772 號），提起上訴，本院管轄之第二審合議庭判決如下：
    主      文
上訴駁回。
丙○○、乙○○均緩刑貳年。
    事實及理由
一、本案經本院審理結果，認第一審判決以被告2 人所為均係犯
    刑法第29條第1 項、第277 條第1 項之教唆傷害罪，因依刑
    事訴訟法第449 條第1 項前段、第3 項、第454 條第2 項、
    刑法第29條第1 項、第2 項、第277 條第1 項、第41條第1
    項前段，刑法施行法第1 條之1 第1 項、第2 項前段等規定
    ，並審酌被告等僅因細故與告訴人發生爭執，不思理性解決
    紛爭，竟教唆他人傷害告訴人，行為實非可取，兼酌告訴人
    甲○○所受傷勢程度，及被告2 人犯後態度，且迄今未與告
    訴人達成和解等一切情狀，各量處拘役30日，並均諭知如易
    科罰金之折算標準，其認事用法及量刑均屬妥適，應予維持
    ，併引用第一審簡易判決書記載之事實、理由及證據（詳如
    附件）。
二、被告等於本院準備程序中雖均稱：其等已認罪，且與被害人
    達成和解，請求從輕量刑云云；惟按關於刑之量定，係實體
    法上賦予法院得為自由裁量之事項，倘其未有逾越法律所規
    定之範圍，或濫用其權限，即不得任意指摘為違法，是被告
    等雖就原審法院適法範圍裁量權之行使為爭執，惟原審量定
    刑期，已審酌被告2 人各種犯罪情狀，並無失出，且被告2
    人係於原審判決後，始與被害人達成調解，再於本院審理時
    為認罪之陳述，原審自無從審酌此一調解情狀，是被告2 人
    上訴請求從輕量刑云云，為無理由，應予駁回。
三、末查被告2 人前均未有任何犯罪科刑紀錄乙節，有臺灣高等
    法院被告前案紀錄表佐卷可考，其等本案乃因一時失慮致罹
    刑典，然事後俱已坦承犯行，知所悔悟，並與被害人甲○○
    達成調解，甲○○且表示願宥恕被告2 人各情，有本院99年
    度附民移調字第82號調解筆錄在卷可佐，顯見被告2 人於犯
    後，亦盡力填補被害人所受損害，併獲取被害人諒解，本院
    審酌上情，認被告2 人經此偵審程序及刑之宣告等教訓後，
    當均知所警惕，信無再犯之虞，因認前開對其等所宣告之刑
    ，均以暫不執行為適當，爰併依刑法第74條第1 項第1 款規
    定，各宣告緩刑2 年，用啟自新。
據上論斷，應依刑事訴訟法第455 條之1 第1 項、第3 項、第36
8 條、第373 條，刑法第74條第1 項第1 款，判決如主文。
本案經檢察官高智美到庭執行職務。
中    華    民    國    99    年    6     月    30    日
                  刑事第十九庭  審判長法  官  曾淑娟
                                      法  官  鄧雅心
                                      法  官  陳明偉
以上正本證明與原本無異。
本判決不得上訴。
                                      書記官  陳玉心
中    華    民    國    99    年    6     月    30    日
附件：

司法院資訊處製作；財團法人民間司法改革基金會備份。
